臺灣基隆地方法院刑事判決　　　　　　　　　　　九十二年度易字第二八七號
　　公　訴　人　臺灣基隆地方法院檢察署檢察官
　　被　　　告　甲○○
右列被告因竊盜案件，經檢察官提起公訴（九十二年度偵字第三三八五號），本院判
決如左：
    主  文
甲○○竊盜，處拘役拾日，如易科罰金，以佰元折算壹日。
    事  實
一、甲○○意圖為自己不法之所有，於九十二年十月十二日上午八時三十分左右，在
    基隆市○○路五十五號前，趁在該處擺設服飾攤位之攤販丙○○忙於生意而疏於
    注意之際，徒手竊取丙○○放置在攤位上之套裝二套（編號：三八八八、三八九
    一）及女裙二件，價值共計新台幣（以下同）五千九百二十元，得手後，甲○○
    先將竊得之服飾藏放在基隆市○○路六十九號（起訴書誤載為六十五號）後方空
    攤位上以掩人耳目，迨至丙○○之攤位購買衣服一件後，方返回該處將上開竊得
    之服飾裝於塑膠袋內欲帶離時，遭丙○○當場人贓逮獲，報警究辦。
二、案經基隆市警察局第四分局報告臺灣基隆地方法院檢察署檢察官偵查起訴。
    理  由
一、按「法院認為應科拘役、罰金或應諭知免刑或無罪之案件，被告經合法傳喚無正
    當理由不到庭者，得不待其陳述逕行判決」刑事訴訟法第三百零六條定有明文。
    本案被告甲○○經本院合法傳喚，無正理由不於審判期日到庭，有本院送達證書
    附卷可稽，本院認係應科拘役之案件，爰不待其陳述，由檢察官為一造辯論後，
    逕行判決，合先敘明。
二、被告甲○○於偵查中及本院準備程序中曾經到庭，然矢口否認犯罪，略以：我是
    有去丙○○的攤位買衣服，但是我沒有拿走該攤位的衣服到別的攤位去放，我當
    時在一個賣甜不辣的攤位購買燒賣時，就有人突然跑來將我捉住，我連拿衣服都
    沒有拿，贓物也不是在我身上，我沒有偷竊等語置辯。惟查：
  (一)被害人丙○○在審理中供稱「（你在樂一路五十五號前擺攤販賣衣服？）是」、
    「（該攤位是向丁○○租賃？）是」、「（丁○○在第幾號擺攤？）他是房東，
    在房子裡面，在我攤位後方，開設早餐店」、「（是丁○○發現被告偷拿你的衣
    物，才告訴你？）是」、「（後來被告有再回你的攤位買衣服？）有，買一件」
    、「（你如何知道被告將偷走的衣服放在樂一路六十九號後方空攤位上？）因為
    我房東丁○○告訴我有一個小姐拿很多衣服，放在該空攤位，我就到空攤位等看
    是誰去拿，後來看到被告拿塑膠袋將衣服裝進去，我才現身抓她」、「（被告回
    到你的攤位買衣服時，是向何人買的？）我早上忙著擺攤位，她和她先生一起來
    ，選擇很多衣服，因為我們是開放式的，所以她就到六十九號空攤位把衣服放好
    ，當時他先生還在我攤位上，被告才又回我攤位，向我買一件衣服，買好後，丁○○才告訴我看到一個小姐拿了一堆衣服到六十九號空攤位，其他攤販說要當場
    抓到才算數，所以我才跑到六十九號空攤位去等」、「（抓到被告時，她手上有
    一些食物？）對，有一些吃的東西，她的塑膠袋不是我的，她用其他在別的攤位
    買東西的袋子來裝我的衣服」、「（被告向你買了幾件衣服？）買了一件三百九
    十元的上衣」、「（被告說到你的攤子買了三件衣服四百元，是否如此？）不對
    ，她只買了一件衣服三百九十元」、「（後來你有和被告一起到派出所？）有，
    丁○○也有去，偷東西的人就是在派出所的被告甲○○」等語。
  (二)證人丁○○在審理中證稱「（妳是在基隆市○○路五十五號開店？）是，丙○○
    在我店前擺攤賣衣服」、「（妳確實有看到被告拿了丙○○的衣服到六十五號空
    攤位去放？）是，應該是六十九號乙○○後面的空攤位」、「（後來又看到被告
    走到丙○○的攤位？）是」、「（妳有告訴丙○○說被告拿了他的衣服去那裡放
    ？）是，丙○○後來有去那裡等她，丙○○去抓她時我沒有看到」、「（妳的攤
    位與丙○○攤位的距離？）丙○○在前面，我在後面，所以他衣服擺在我們兩個
    攤位的中間」、「（妳看到被告拿的衣服是何處的衣服？）就是我攤位正前方的
    衣服，所以我由頭至尾都有看到，被告的先生也站在丙○○的攤位等，我有看到
    她拿衣服去空攤位，我以為她要去試穿，結果她回攤位時，手上空空的，所以我
    才告訴丙○○，被告回丙○○攤位時有向丙○○買一件衣服，他們兩人要離開時
    ，我有跟著他們後面走，看她走到乙○○後面的空攤位上有丙○○的衣服，因為
    衣服上的標牌沒有取下來，所以我告訴空攤位附近其他攤位的人說，這些衣服是
    丙○○的，然後我回去跟丙○○說此事，丙○○聽後，就到那裡等，以後我就沒
    看見了」等語。
  (三)證人乙○○在審理中證稱「（你在基隆市○○路六十九號擺攤位？）是，我是在
    賣甜不辣」、「（被告當天有向你買甜不辣？）是，她是事後才來向我買的，她
    先拿了一堆衣服到我攤位後面的空攤位上，後來離開一陣子，約半個鐘頭後，她
    又來我攤位上買甜不辣，然後說她寄放在我攤位後面的衣服她要拿走了，我隨口
    回答說好啊，然後被告在空攤位上拿起衣服時，丙○○就來抓她了」、「（當時
    只有被告一人在拿那些衣服？）對，只有她一人，她先生是後來才走過來的」、
    「（她原來放衣服時，有告訴你她寄放衣服？）有，她拿衣服來放時，有說她要
    寄放衣服，後來來買甜不辣後，才說要拿走寄放的衣服」、「（何時知道她衣服
    是偷來的？）我不知道她衣服是偷來的，是人家抓她時，我才知道」、「（丁○○有告訴你那些衣服是被告偷的？）丁○○有說那些衣服是被告向人家偷拿的，
    丁○○原本想直接將那些衣服拿走，別人說這樣不好，最好是人贓俱獲」等語。
  (四)綜上，被害人丙○○、證人丁○○、乙○○均為基隆市安樂市場內之攤販，以販
    售衣物、食品為業，皆係殷實之商人，且均與被告互不相識，更無怨懟可言，衡
    情豈會為區區數千元之衣物，而設計陷害被告，其等顯無故入被告於罪之動機。
    其三人彼此所供被告竊盜之情節，悉相符合，應係實情。此外，尚有贓物認領保
    管收據、贓物照片四幀附卷為憑。被告事後所辯，要屬卸責之詞，不足採信，犯
    行洵堪認定。
三、核被告所為，係犯刑法第三百二十條第一項之竊盜罪。爰審酌被告犯罪之動機在
    貪圖小利，犯罪之目的在獲取不當財物，手段為趁人不知而取，並非暴力犯罪，
    被告前有二次施用毒品經觀察、勒戒之紀錄（有台灣高等法院被告全國前案紀錄
    表附卷可稽），素行不佳，智識程度為國中畢業（詳被告之警詢筆錄），所生之
    危害非鉅，然犯罪後一再飾詞卸責，毫無悔意，態度不佳等一切情狀，爰量處如
    主文所示之刑，並諭知易科罰金之折算標準，以示懲儆。
據上論斷，應依刑事訴訟法第三百零六條、第二百九十九條第一項前段，刑法第三百
二十條第一項、第四十一條第一項前段，罰金罰鍰提高標準條例第一條前段、第二條
，判決如主文。
本案經檢察官張介欽到庭執行職務
中      華      民      國    九十三    年      三      月      九      日
                                  臺灣基隆地方法院刑事第二庭
                                      審判長法  官  王福康
                          法  官  何怡穎
                                            法  官  王慧惠
右正本證明與原本無異。
對於本件判決如有不服，應於收受送達後十日內，向本院提出上訴書狀，上訴於臺灣
高等法院，並按他造當事人之人數附具繕本。
                                            書記官  陳淑慧
中      華      民      國    九十三    年      三      月      九      日
【附錄論罪法條】
刑法第三百二十條第一項：
    意圖為自己或第三人不法之所有，而竊取他人之動產者，為竊盜罪，處五年以下
    有期徒刑、拘役或五百元以下罰金。
